【裁判字號】    97,交聲,3353
【裁判日期】    980203
【裁判案由】    違反道路交通管理處罰條例聲明異議
【裁判全文】
臺灣臺北地方法院交通事件裁定        97年度交聲字第3353號
原處分機關  臺北市交通事件裁決所
異  議  人
即受處分人  甲○○
上列異議人即受處分人因違反道路交通管理處罰條例案件，對於
臺北市交通事件裁決所於97年11月10日所為之處分（原處分案號
：北市裁罰字第裁22-ZBR008881號），聲明異議，本院裁定如下
：
    主  文
異議駁回。
    理  由
一、按汽車行駛於應繳費之公路、橋樑、隧道或輪渡，不依規定
    繳費者，處汽車所有人或駕駛人新臺幣（下同）3千元以上6
    千元以下罰鍰，並追繳欠費，道路交通管理處罰條例第27條
    第1項定有明文。又行為人如有有上開違規行為，嗣為警逕
    行舉發，而在舉發違反道路交通管理事件通知單上所載之應
    到案日期前聽候裁決，經主管機關調查後仍認定其有上開違
    規行為者，依違反道路交通管理事件統一裁罰基準及處理細
    則第44條第1項及違反道路交通管理事件統一裁罰基準表之
    規定，需對該行為人處以3千元之罰鍰。次按處理違反道路
    交通管理事件，有關文書送達之程序，依行政程序法之規定
    ；送達，不能依前2條規定為之者，得將文書寄存送達地之
    地方自治或警察機關，並作送達通知書2份，1份黏貼於應受
    送達人住居所、事務所、營業所或其就業處所門首，另1 份
    交由鄰居轉交或置於該送達處所信箱或其他適當位置，以為
    送達。前項情形，由郵政機關為送達者，得將文書寄存於送
    達地之郵政機關，違反道路交通管理事件統一裁罰基準及處
    理細則第5條及行政程序法第74條第1項、第2項分別定有明
    文。
二、本件異議人即受處分人甲○○所有之車牌號碼9759-DK號自
    用小客車，於民國97年5月22日1時5分許，行經國道三號高
    速公路後龍收費站（北上）時，未申裝e通機，即行駛於電
    子收費車道，而未繳交通行費，經交通部臺灣區○道○○○
    路局委託遠通電收股份有限公司寄發高速公路通行費催繳通
    知單後，受處分人未於通知單上所記載之繳費期限97年7月1
    0日前繳交通行費，故為臺灣區○道○○○路局國道公路警
    察局第二警察隊後龍分隊以受處分人有道路交通管理處罰條
    例第27條第1項之違規行為，掣發內政部警政署國道公路警
    察局公警局交字第ZBR008881號舉發違反道路交通管理事件
    通知單（下簡稱舉發通知單）予以舉發，嗣受處分人於舉發
    通知單上所載之應到案日期（即97年10月19日）前之97年9
    月29日向原處分機關臺北市交通事件裁決所申訴，原處分機
    關函請舉發機關調查結果，仍認受處分人有上開違規行為，
    乃依道路交通管理處罰條例第27條第1項規定，於97年11月
    10日以北市裁罰字第裁22-ZBR008881號違反道路交通管理事
    件裁決書裁處受處分人罰鍰3千元。
三、本件異議意旨略以：伊所有之車牌號碼9759-DK號自用小客
    車，於97年5月22日1時5分許，行經國道三號高速公路後龍
    收費站（北上）時，誤闖電子收費車道，已於97年8月11日
    繳交罰款，惟於97年9月26日向交通部臺灣區○道○○○路
    局承辦人員詢問，始知尚須繳交通行費方能結案；伊因未申
    裝e通機而誤闖電子收費車道已遭裁罰，且伊並未收受通知
    繳交通行費及作業費之通知書，又再予以裁罰實有不當，是
    原裁定實有違誤，應予撤銷云云。
四、經查：
  (一)本件受處分人所有之車牌號碼9759-DK號自用小客車，於民
    國97年5月22日1時5分許，行經於國道三號高速公路後龍收
    費站（北上）時，未申裝e通機，即行駛於電子收費車道，
    而未繳交通行費；嗣經臺灣區○道○○○路局國道公路警察
    局警察隊後龍分隊認受處分人違反道路交通管理處罰條例第
    27 條第1項規定，於97年9月19日製發內政部警政署國道公
    路警察局公警局交字第ZBR008881號舉發違反道路交通管理
    事件通知單（下稱舉發通知單）予以舉發等情，為受處分人
    所不爭執，並有卷附交通部臺灣區○道○○○路局委託遠通
    電收股份有限公司補繳通行費及作業處理費簡易通知單（下
    稱簡易通知單）及舉發通知單各1紙在卷可證，堪信為真實
    。
  (二)又遠通電收股份有限公司受交通部臺灣區○道○○○路局之
    委託，寄發高速公路通行費催繳通知單，交由郵政機關向受
    處分人位於臺北市○○街15巷3號之車籍地址（亦為當時之
    戶籍地址）送達，惟因受處分人前曾向中華郵政股份有限公
    司臺北郵局辦理將寄至上開住址之信件轉投至臺北縣新店市
    ○○路72巷13號1樓，故郵政機關於97年6月26日向上址送達
    ，因未獲會晤本人，亦無受領文書之同居人、受雇人或應受
    送達處所接收郵件人員，故將上開催繳通知單寄存於新店第
    44支局五城郵局，並作送達通知書2份，1份黏貼於應受送達
    人門首，1份置於該受送達處所信箱或其他適當位置，以為
    送達等情，有中華郵政股份有限公司臺北郵局98年1月20 日
    北郵字第0981100064號函及檢附之轉址登記簿影本、高速公
    路委託遠通電收公司辦理電子收費業務送達證書等件在卷可
    證，堪認上開高速公路通行費催繳通知單業已符合行政程序
    法第74條規定為寄存送達，而自寄存之日即97年6月26日起
    發生送達之效力。然而受處分人並未在催繳通知單上所載之
    繳費期限（97年7月10日）內補繳應繳之通行費及作業處理
    費共計100元，而遲於97年9月26日始於遠通電收股份有限公
    司板橋門市繳交費用，此為受處分人所不爭執，且有前揭卷
    附簡易通知單1紙可證。從而，受處分人確有汽車行駛於應
    繳費之公路，不依規定繳費之違規行為，堪以認定。
  (三)受處分人雖以前詞置辯，惟受處分人所稱於97年8月11日繳
    交之罰款600元，係針對受處分人未申請e通機而行駛電子收
    費車道，即對於汽車行駛高速公路，於駛進收費站時，未依
    標示指示過站繳費之違規行為所為之處罰；與行駛國道三號
    高速公路，經過後龍收費站時，應繳交規定之通行費用，係
    屬二事，亦無受處分人繳交前揭違規罰鍰後，即可免除繳交
    高速公路通行費之義務；另通行費催繳通知單已合法送達受
    處分人所指定之地址，業如前述；故受處分人辯稱已受處罰
    ，不應再罰，另伊並不知道要繳交通行費，未收受催繳通知
    單云云，均不足採信。
四、綜上所述，本件受處分人有前揭違規行為，原處分機關依道
    路交通管理處罰條例第27條第1項規定，裁處受處分人罰鍰3
    千元，核無違誤，本件受處分人之異議為無理由，自應將其
    異議駁回。
五、據上論斷，應依道路交通案件處理辦法第19條，裁定如主文
    。
中    華    民    國    98    年    2     月    3     日
                      交通法庭  法  官  劉素如
上正本證明與原本無異。
如不服本裁定，應於裁定送達後5 日內向本院提出抗告狀。
                                書記官  陳育君
中    華    民    國    98    年    2     月    3     日


司法院資訊處製作；財團法人民間司法改革基金會備份。
